# 关于权益性交易的问题

提问人：EdwardGrieg 时间：2015-07-23 10:24:01
在出售部分子公司股权但不丧失控制权的情况下（假定长期股权投资中不包含商誉）， 对于出售部分的长期股权投资所对应的子公司出售部分股权当年实现的损益在合并报表中应该转入资本公积么？ 我认为这部分损益不是由权益性交易形成的，应转入“投资收益”或者“留存收益”（其实我觉得如果计入“投资收益”的话是没有进入资产负债表的，我个人更倾向于计入“留存收益”，另外，合并资产负债表中的留存收益是根据合并利润表来的么？如果是的话，计入投资收益就是可以理解的了） 望各位大神解答

回答人：chenyiwei
在出售部分子公司股权但不丧失控制权的情况下，合并报表层面实际上可以理解为少数股东对合并主体的增资，即少数股东对合并主体进行资本性投入，除了增加少数股权的部分以外，有部分投入金额被母公司所享有，形成母公司与少数股东之间的交易，这部分被母公司享有的少数股东投入金额在合并报表层面计入资本公积。这是此类交易会计处理的理论依据。所以，实际上是与损益和留存收益无关的。 例如，某子公司的净资产为 8000 万元，现母公司出售其 10 ％股权但仍保留控制权，出售价格为 1000 万，则对合并主体而言收到了 1000 万现金，相当于少数股东对合并主体资本性投入 1000 万，但由此增加的少数股东权益只有 800 万，另 200 万被母公司享有，所以这 200 万作为权益性交易计入资本公积。在合并报表层面，一方面增加现金 1000 万，另一方面增加少数股权 800 万，增加资本公积 200 万。